臺灣高等法院刑事判決　　　　　　　　94年度上訴字第3457號
上　訴　人
即　被　告　甲○○
選任辯護人　羅明宏律師
上列上訴人因毒品危害防制條例案件，不服臺灣宜蘭地方法院94
年度訴字第330號，中華民國94年9月16日第一審判決（起訴案號
：臺灣宜蘭地方法院檢察署94年度毒偵字第724號），提起上訴
，本院判決如下：
    主  文
上訴駁回。
    事  實
一、甲○○前因施用毒品案件，經觀察、勒戒後，認無繼續施用
    毒品傾向，經臺灣宜蘭地方法院檢察署檢察官於民國（下同
    ）92年10月14日以92年度毒偵字第772號為不起訴處分，並
    於同日執行完畢出所釋放。詎仍不知悔改，竟基於施用第一
    級毒品海洛因（下稱海洛因）之概括犯意，自92年10月15日
    某時起至94年6月6日上午10時止，均在其位於宜蘭縣冬山鄉
    ○○路○段140號住處，將海洛因攙入香菸內吸食，而連續施
    用海洛因，平均1個月約2、3次。嗣其於94年6月8日下午1時
    許，前往宜蘭縣羅東鎮○○路神鷹遊藝場，準備購買海洛因
    時，為警查獲，並於同日下午4時50分許，經警採尿送驗結
    果呈嗎啡陽性反應，因而知悉上情。
二、案經宜蘭縣警察局三星分局報請臺灣宜蘭地方法院檢察署檢
    察官偵查起訴。
    理  由
一、訊據上訴人即被告甲○○，對於上揭時地多次施用海洛因，
    並為警查獲之事實自白不諱，惟辯稱：警察引誘伊，騙伊到
    現場去購買毒品，且原審判七月太重云云。但查被告於94年
    6月8日下午4時50分許經警採尿送驗結果，呈嗎啡陽性反應
    ，有慈濟大學濫用藥物檢驗中心檢驗總表乙份附卷可稽。又
    查，被告前因施用毒品案件，經觀察、勒戒後，認無繼續施
    用毒品傾向，經臺灣宜蘭地方法院檢察署檢察官於92年10月
    14日以92年度毒偵字第772號為不起訴處分，並於同日執行
    完畢出所釋放等情，有上開該署不起訴處分書、臺灣高等法
    院被告前案紀錄表存卷足佐。又被告上開辯解，復未能舉證
    以實其說，且其尿液，既經驗有嗎啡陽性反應，亦無解於其
    應負之刑責。
二、綜上所述，被告於觀察、勒戒執行完畢釋放後，五年內再犯
    本件施用海洛因之罪，事證已臻明確，犯行洵堪認定，應依
    法論科。核被告所為，係犯毒品危害防制條例第10條第1項
    施用第一級毒品罪；而其施用毒品前所持有第一級毒品之低
    度行為，業已為施用毒品之高度行為所吸收，不另論罪。被
    告先後多次施用海洛因之犯行，時間緊接，方法相同，觸犯
    構成要件相同之罪，顯係基於概括犯意為之，應依刑法第56
    條連續犯之規定，論以一罪，並加重其刑。
三、原審爰引毒品危害防制條例第10條第1項，刑法第11 條前段
    、第56條等規定，審酌被告前經觀察、勒戒猶不思戒除毒癮
    ，再犯本件施用毒品犯行、惟除該次觀察、勒戒後，前未曾
    受追訴或為刑之宣告，此有本院被告前案紀錄表一紙在卷可
    稽，犯後態度，兼衡施用毒品核屬自損身命之犯罪態樣，惟
    對社會治安仍有潛在危害及施用情形等一切情狀，量處有期
    徒刑七月，經核其認事用法並無不合，量刑亦稱妥適，本件
    被告之上訴意旨，徒以警察騙其前往購買，並指原審判有期
    徒刑七月太重，而指摘原審判決不當，難認為有理由，應予
    駁回。
四、據上論斷，應依刑事訴訟法第 368條，判決如主文。
本案經檢察官吳慧蘭到庭執行職務。
中　　華　　民　　國　　94　　年　　12　　月　　21　　日
  　　　　　　　　刑事第八庭審判長法　官　吳  敦
                    　　　　　　　法　官　張傳栗
                                  法　官  許增男
以上正本證明與原本無異。
如不服本判決，應於收受送達後十日內向本院提出上訴書狀，其
未敘述上訴之理由者並得於提起上訴後十日內向本院補提理由書
（均須按他造當事人之人數附繕本）。
                                  書記官  葉金發
中　　華　　民　　國　　94　　年　　12　　月　　21　　日
附錄本案論罪科刑法條全文：
毒品危害防制條例第十條：
施用第一級毒品者，處六月以上五年以下有期徒刑。
